臺灣苗栗地方法院刑事判決　　　　　　　 96年度交訴字第4號
公　訴　人　臺灣苗栗地方法院檢察署檢察官
被　　　告　甲○○
上列被告因業務過失致死案件，經檢察官提起公訴（96年度偵字
第160 號），因被告於準備程序中就犯罪事實為有罪之陳述，經
本院合議庭裁定由受命法官獨任進行簡式審判程序審理，判決如
下：
　  主    文
甲○○犯過失致人於死罪，處有期徒刑柒月。
    犯罪事實及理由
一、犯罪事實：
（一）甲○○於民國95年7月18日晚上19時5分許，騎乘車牌號碼
      BJ8─110號機車，沿苗栗縣通霄鎮○○路，由西往東方向
      行駛，行經苗栗縣通霄鎮○○路與崇仁路口時，其原應注
      意機車行進中駕駛人應注意車前狀況，隨時採取必要安全
      措施。而依當時情形又無不能注意之情事，竟疏於注意及
      此，而貿然通過路口，適有曾月娥騎乘車牌號碼 PD6-983
      號重型機車沿苗栗縣通霄鎮○○路由東往西方向行駛，至
      前開路口欲左轉崇仁路時，亦未注意轉彎車應讓直行車先
      行，致兩車均煞避不及，甲○○所騎乘機車之車頭撞擊曾
      月娥所騎乘機車之右側，致曾月娥人車倒地後，受有蜘蛛
      膜下出血、硬腦膜下腔出血、左側鎖骨骨折等傷害，經送
      光田綜合醫院救治，仍因中樞神經衰竭延至同日21時11分
      許不治死亡。
（二）案經苗栗縣政府警察局通霄分局報告臺灣苗栗地方法院檢
      察署檢察官偵查起訴。
二、證據名稱：
    訊據被告甲○○業就上開事實坦承不諱（見96年度交訴字第
    4 號刑事卷宗，3 月16日審判筆錄第3 頁），並有交通事故
    調查報告表（一）（二）附現場圖各1 份、現場暨車損照片
    共32張附卷可稽。另本件車禍被害人曾月娥因此受傷死亡，
    亦經本院檢察官督同檢驗員相驗屬實，製有相驗筆錄、相驗
    屍體證明書、驗斷書在卷可憑。又本件經送台灣省竹苗區車
    輛行車事故鑑定委員會鑑定及送台灣省車輛行車事故覆議鑑
    定委員會覆議，均為相同之認定，有台灣省竹苗區車輛行車
    事故鑑定委員會95年9 月18日竹苗鑑950531字第 095503485
    號函及台灣省車輛行車事故覆議鑑定委員會95年11月16日府
    覆議字第0950100958 號函所附之鑑定意見書各1份在卷可按
    。再被害人曾月娥確因本件車禍，中樞神經衰竭致死，亦有
    本署法醫驗斷書在卷足憑。則被告過失駕車肇事行為，與被
    害人之死亡結果間，自具有相當因果關係。被害人就本件車
    輛之發生雖亦有過失，亦不能因此解免被告之過失責任。是
    被告所涉過失致死犯行已臻明確，其自白與事實相符，可以
    採信。本案事證明確，應依法論科。
三、量刑理由：
（一）按刑法第276 條第2 項之所謂「業務」，係指個人基於其
      社會地位繼續反覆所執行之事務，包括主要業務及其附隨
      之準備工作與輔助事務在內。此項附隨之事務，並非漫無
      限制，必須與其主要業務有直接、密切之關係者，始可包
      含在業務概念中，而認其屬業務之範圍，最高法院89年臺
      上字第8075號判例意旨，可資參照。查被告甲○○固為建
      材行之司機，以駕駛貨車載運建材為業，然被告並非以經
      常騎乘機車為繼續反覆執行其載運建材業務之方法，甚或
      亦非屬以騎乘機車為與載運建材業務相關之準備工作或輔
      助事務之執行方式，僅係因於下班後欲前往與朋友聚會，
      而單純以機車為往來之交通工具（見95年度相字第349 號
      相驗卷宗，95年7 月19日訊問筆錄第4 頁），自不能謂騎
      乘機車係被告之附隨業務。是核其所為，應係犯刑法第27
      6 條第1 項之過失致人於死罪，檢察官起訴書認被告涉犯
      刑法第276 條第2 項之業務過失致人於死罪嫌，容有誤會
      ，惟其基本社會事實相同，且公訴人已於本院審理時認為
      被告所犯應非屬業務範圍（見96年度交訴字第4 號刑事卷
      宗，3 月16日審判筆錄第5 頁），當庭更正被告所犯法條
      為刑法第276 條第1 項之過失致人於死罪，基於檢察一體
      之原則，是本院自無庸再援引刑事訴訟法第300 條規定變
      更起訴法條之必要，特此敘明。
（二）爰審酌被告並無前科，有台灣高等法院被告前案紀錄表 1
      紙在卷可稽，素行良好，暨考量告訴人所受之損害，及保
      險公司業已理賠強制保險金150 萬元予被害人家屬收受等
      情，業據告訴人陳述明確，（詳見本院卷96年3 月1 日準
      備程序筆錄第3 頁），及被告造成本次車禍之過失程度、
      事後其雖願以保險公司給付告訴人外，尚另外分期給付新
      台幣70萬元予告訴人，惟告訴人未能接受，以致未與告訴
      人達成和解，並斟酌被告其生活狀況、品行、智識程度、
      坦承犯行之犯後態度等一切情狀，量處如主文所示之刑，
      以資懲儆。
四、應適用之法條：
（一）刑事訴訟法第273 條之1 第1 項、第299 條第1 項前段。
（二）刑法第276 條第1 項。
（三）刑法施行法第1 條之1 。
五、本判決係依刑事訴訟法第310 條之2 、第454 條第1 項製作
    ，依法僅記載當事人欄、主文、犯罪事實、證據名稱以及應
    適用之法條，其中犯罪事實及證據部分，準用同法第454 條
    第2 項規定，逕引用起訴書所載。
六、如不服本判決，應於判決送達之日起10日內，向本院提起上
    訴。
本件經檢察官李基彰到庭執行職務。
中　　華　　民　　國　　96　　年　　3 　　月　　30　　日
                  刑事第二庭法　官  林  靜  雯
以上正本證明與原本無異。
如不服本判決，應於判決送達後10日內向本院提出上訴狀（應抄
附繕本）。告訴人或被害人如對於本判決不服者，應具備理由請
求檢察官上訴，其上訴期間之計算係以檢察官收受判決正本之日
期為準。
                            書記官  劉  千  瑄
中　　華　　民　　國　　96　　年　　3　 　月　　30　　日
附錄：本判決論罪科刑法條
中華民國刑法第276 條第2 項
因過失致人於死者，處2 年以下有期徒刑、拘役或2 千元以下罰
金。
